# 求助陈版主有关于个别资产加速折旧的事项

提问人：wx_5dba3aa5b69b 时间：2022-03-10 08:55:49
请教下陈版主，企业购入设备用于研发项目，该设备专用于研发项目，研发项目周期 2 年，该设备是否可以选择两年进行加速摊销

回答人：chenyiwei
如果在该研发项目完成后，该设备无其他用途的，则该设备为本企业产生经济利益流入的年限就是 2 年，应按 2 年计提折旧。